公務員懲戒委員會議決書          100 年度鑑字第 12079  號
被付懲戒人  邱繼興
上列被付懲戒人因違法失職案件經臺灣省政府送請審議本會議決
如下
    主  文
邱繼興記過壹次。
    事  實
臺灣省政府移送意旨略以：
被付懲戒人邱繼興係臺東縣長濱鄉公所前建設課長，江世崇係該
鄉前鄉長、鄭勤榮係前財政課長、高學良係前代理主計員、林錦
宏係前建設課技士。緣 83 年 2  月間，江世崇因鄉長任期將於
83  年 2  月 28 日屆滿卸任，為消化經費，遂思圖利其助選成
員，而與邱繼興、鄭勤榮、高學良、林錦宏等基於共同圖利於助
選員之概括犯意聯絡，先後將「白桑安活動中心廣場工程」等如
附表所示之 38 件公共工程，授意林錦宏臨時簽報提出與邱繼興
、鄭勤榮、高學良會簽，並由林員逕以電話通知無營造業及土木
包工業之合法牌照之人員，以借用其他廠商名義之牌照虛充比價
標取工程，案經法院判決江世崇、林錦宏 2  員依據法令從事公
務之人員，共同對於主管之事務，間接圖利，各處有期徒刑 6
年 6  月，均褫奪公權 3  年；邱繼興、鄭勤榮、高學良等 3
員，依據法令從事公務之人員，共同連續對於主管或監督之事務
，間接圖利，各處有期徒刑 2  年 7  月，均褫奪公權 3  年，
尚未確定。
依公務員服務法第 5  條規定：「公務員應誠實清廉，謹慎勤勉
，不得有驕恣貪惰…等，足以損失名譽之行為」，同法第 6  條
規定：「公務員不得假借權力、圖本身或他人之利益…」。本案
邱繼興等人上開行為經核有公務員懲戒法第 2  條之違法失職情
事，爰依同法第 19 條之規定，移請審議。
證據：臺灣臺東地方法院 87 年度訴字第 177  號刑事判決影本
      。
被付懲戒人邱繼興申辯意旨：
違法失職事實一
（一）83  年 2  月間，江世崇因鄉長任期將於 83 年 2  月
      28  日屆滿卸任，為消化經費，遂思圖利其助選成員，而
      與申辯人、鄭勤榮、高學良、林錦宏等基於共同圖利於助
      選員之概括犯意聯絡，先後將「白桑安活動中心廣場工程
      」等 38 件公共工程，授意林員臨時簽報提出與申辯人、
      鄭勤榮、高學良會簽，並由林錦宏逕以電話通知無營造業
      及土木包工業之合法牌照之人員，以借用其他廠商名義之
      牌照虛充比價標取工程。
申辯理由：
（一）原判決附表編號 38 件工程，均「已獲」上級政府補助款
      ，並非「臨時簽報」，編製完成之工程預算書「會簽」發
      包亦無圖利特定廠商。
      1.按長濱鄉 83 會計年度預算中，有關建設課交通支出科
        目－設備及投資所編列「收支對列款」新臺幣（下同）
        3 千 9  百萬元，確「已獲」上級政府補助，故依法可
        編列由建設課交通為支出之項目，該「收支對列款」3
        千 9  百萬元之工程款，除上級政府編列「均衡」地方
        經濟發展 2  千 5  百萬元之工程款外，尚有上級政府
        補助款（包括臺東縣政府、省政府等機關，諸如小型零
        星工程、一般補助款、山胞聚落生活環境及防災計畫款
        與基層建設都市○○區○村里道路改善工程等）計
        3,309 萬 3,000  元，計 83 會計年度可獲得上級政府
        補助款合計 5,709  萬 3,000  元。
      2.83  會計年度地方總預算書（含本件原判決事實（一）
        之建設課交通支出項目上級補助款在內）編造完竣後，
        於 82 年 5  月 8  日以東長鄉主字第 3223 號函送代
        表會第 14 屆第 6  次定期大會審查決議通過在案。
      3.綜上所述，本件 83 會計年度預算中，建設課交通支出
        之項目，既「已獲上級政府補助款」之函准編列，在該
        38  件之工程未核撥入庫前，仍可先行發包，俟廠商施
        工後再申請承包之工程款，為法所許，業經臺東縣政府
        建設局技正林明輝在原審結證。
      4.該 38 件工程興建之依據：代表會提案村民大會建
        議案鄰長會議建議案社區發展協進會建議案人民
        陳情案等等經彙整後，由土木技士林錦宏親赴現場實地
        了解並視實際需要而擇定興建的，其作業流程，從勘查
        、測量、數量計算、單價分析至完成預算書編製，花費
        很長時程，怎能謂「將剛編製完成之該工程預算書」由
        土木技士林錦宏於簽呈時檢附「工程預算書」簽請發包
        ，並請示由何項「科目」下支付工程經費，乃作業流程
        之正常程序，所謂林員「臨時簽報」提出與申辯人與鄭
        勤榮、高學良「會簽」殊屬誤會。
      5.終之，該 38 件工程既「已獲」上級補助款，且經土木
        技士林錦宏依法定程序完成編製預算書，又以規定程序
        辦理招標手續，亦無圖利包商情事，至於是否借牌乃廠
        商內部事宜，無從獲悉。
違法失職事實二
查依公務員服務法第 5  條規定：「公務員應誠實清廉，謹慎勤
勉，不得有驕恣貪惰…等，足以損失名譽之行為」，同法第 6
條規定：「公務員不得假借權力，圖本身或他人之利益…」。本
案江世崇等 6  員右開行為經核有公務員懲戒法第 2  條之違法
失職情事，爰依同法第 19 條之規定，移請審議。
申辯理由：
申辯人自 53 年服務公職至今，兢兢業業，從不敢驕恣貪惰或假
借權力圖利自己或他人之利益，並以誠實待人處事，由於在校是
學農，在鄉公所長期從事一般行政事務，對土木建築非專長亦無
技能知識，今發生訴訟案件，身心重創，懇請上級長官明察實情
，給申辯人公道之處置。
證據：證人林明輝（臺東縣政府建設局）。
    理  由
壹、本件審議範圍：
    本件依移送意旨所載，被付懲戒人邱繼興原任臺東縣長濱鄉
    公所建設課課長，與該鄉前鄉長江世崇（經本會 100  年度
    鑑字第 11967  號議決免議）、前財政課長鄭勤榮（已死亡
    ，本會 88 年度鑑字第 8991 號議決不受理）、前代理主計
    員高學良（經本會 100  年度鑑字第 11967  號議決免議）
    、前建設課技士林錦宏（經本會 100  年度鑑字第 11967
    號議決免議），因涉嫌貪污，均經法院判處罪刑（所處主刑
    、從刑均如事實欄之記載），尚未確定，而就被付懲戒人所
    涉違失事實，則僅簡要敘述 83 年 2  月間，江世崇因鄉長
    任期將於 83 年 2  月 28 日屆滿卸任，為消化經費，遂思
    圖利其助選員而與被付懲戒人、鄭勤榮、高學良、林錦宏等
    基於共同圖利於助選員之概括犯意聯絡，先後將「白桑安活
    動中心廣場工程」等如附表所示 38 件公共工程，授意林錦
    宏臨時簽報提出與被付懲戒人、鄭勤榮、高學良會簽，並由
    林錦宏逕以電話通知無營造業及土木包工業之合法牌照人員
    ，以借用其他廠商名義之牌照虛充比價標取工程，因認被付
    懲戒人有公務員懲戒法第 2  條之違法失職情事，移送審議
    。但據移送書所檢附作為證據之臺灣臺東地方法院 87 年度
    訴字第 177  號刑事判決之記載，被付懲戒人所涉犯罪事實
    ，除該部分外，尚包括：（一）明知 83 年 2  月 28 日江
    世崇卸任當日，長濱鄉公所並未舉行「樟原村大峰峰排水溝
    改善工程」等 23 件工程之公開比價程序，工程投標文件之
    啟封、拆標僅由林錦宏 1  人單獨完成作業，被付懲戒人仍
    於事後在該 23 件工程之「比價紀錄表」上簽章，及（二）
    另在「中城部落排水溝改善工程」、「大俱來通往海邊道路
    改善工程」、「崎腳二號產道改善工程」、「樟原南溪產道
    排水溝工程」等工程完工時，未至現場驗收，卻應林錦宏之
    要求在該等工程之「工程竣工請驗表」、「營繕工程結算驗
    收證明書」等虛偽不實之文件上簽章兩部分，而該兩部分又
    均屬該鄉前鄉長江世崇 83 年 2  月 28 日卸任前發包之
    38  件公共工程中之部分（詳見附表），亦即該兩部分之行
    為，均為移送書所載 38 件違法發包工程之一部分，準此，
    自堪認定本件移送範圍應涵蓋第一審法院判決認定被付懲戒
    人有罪部分之全部事實，本會自得就此範圍為審議，合先敘
    明。
貳、被付懲戒人應負違失責任部分：
    被付懲戒人邱繼興係臺東縣立長濱國民中學前幹事，之前原
    任臺東縣長濱鄉公所建設課課長。緣該鄉前鄉長江世崇於
    83  年 2  月 28 日將卸任，明知附表中於其卸任當日開標
    之 23 件公共工程，並未舉行公開之比價程序，時任該鄉代
    理主計員之高學良亦未在場監標，有關之工程投標文件之啟
    封、投標僅由當時該鄉建設課技士林錦宏 1  人單獨完成作
    業，惟於事隔 1、2 天之後，被付懲戒人於批閱林錦宏所呈
    閱之該 23 件工程之發包會議紀錄及比價紀錄表時，竟疏於
    注意其於該 23 件工程比價時並未在場，即在其中「移民部
    落賴金田宅旁擋土牆工程」（附表編號 10 ）之比價紀錄表
    上「列席單位人員」欄簽章，雖旋即發覺其當日並未列席，
    惟仍未將之塗去，行為明顯有欠謹慎。
    上開事實，業據被付懲戒人於其所涉該刑事案件審理中坦承
    ：「28  日那天我並不在場，後來隔了幾日（1 天或 2  天
    ）以後，林錦宏將比價紀錄表及發包會議紀錄放在我桌上，
    我當時並沒有看清楚，只有先蓋了 1  件公文，後來發現我
    當日沒有列席，所以後面的 22 件我都沒有蓋，那 1  件應
    該要塗掉，但是我並沒有塗掉。」等語（見臺灣高等法院花
    蓮分院 92 年度上更（二）字第 64 號卷第 126  頁）。並
    有該比價紀錄表附於前述刑事案卷可稽。查該「移民部落賴
    金田宅旁擋土牆工程」之發包，被付懲戒人既無列席情事，
    竟於事後在該比價紀錄表「列席單位人員」欄簽章，於發覺
    有誤後，又未將之塗去，雖刑事判決認定無犯罪故意（見後
    述），但此項行為足以使人誤認該項工程確有行公開比價程
    序，影響機關公信，明顯有欠謹慎。被付懲戒人違失事證，
    至為明確，核其行為，有違公務員服務法第 5  條所定，公
    務員應謹慎之旨，應依法酌情議處。
參、被付懲戒人不成立違失責任部分：
    移送意旨另依臺灣臺東地方法院 87 年度訴字第 177  號刑
    事判決，略以：被付懲戒人（一）與被告高學良、林錦宏均
    為被告江世崇之下屬，均聽命於被告江世崇，與前財政課長
    即被告鄭勤榮共同基於圖利被告江世崇之選舉椿腳陳阿美等
    人之概括犯意聯絡，明知該鄉公所 83 會計年度預算中，並
    無小型工程補助之項目，竟違反預算法第 23 條政府不得於
    預算所定外動用公款之規定，由被告江世崇授意被告林錦宏
    通知陳阿美等人借牌圍標該鄉公所發包如附表所示之 38 件
    工程，被告邱繼興明知上情，猶配合被告江世崇之指示，於
    工程請款單上蓋章同意付款而圖利包商。（二）又共同基於
    同一概括犯意之聯絡，明知 83 年 2  月 28 日被告江世崇
    卸任當日，長濱鄉公所並未舉行「樟原村大峰峰排水溝」等
    23  件工程之公開比價程序，工程投標文件之啟封、拆標係
    僅由被告林錦宏 1  人單獨完成作業，卻於該 23 件工程之
    比價紀錄表之「列席單位人員」欄簽章而為不實之登載，足
    以生損害於該鄉公所對於工程發包比價紀錄表等文件管理之
    正確性。（三）復共同基於概括犯意之聯絡，明知其未於
    83  年 1  月 10 日舉行之中城部落排水溝改善工程（附表
    編號 11 ）開標比價程序時列席參加，卻於 1  月 11 日應
    被告林錦宏之要求，在所掌上開工程之比價紀錄表公文書上
    虛偽簽章，足生損害於長濱鄉公所對於工程發包比價紀錄表
    等文件管理之正確性；又明知其並未於大俱來通往海邊道路
    改善工程（附表編號 8）、樟原南溪產道排水溝工程（附表
    編號 12 ）、崎腳二號產道改善工程（附表編號 24 ）完工
    時至現場驗收，卻應被告林錦宏之要求，連續於 83 年 4
    月 20 日、5 月 20 日、5 月 30 日在所掌管上開工程之「
    工程竣工請驗表」、「營繕工程結算驗收證明書」等公文書
    上之驗收欄、單位主管欄、驗收意見欄虛偽簽章，足生損害
    於長濱鄉公所對於工程驗收之正確性，案經該院判決認被付
    懲戒人所犯係修正前貪污治罪條例第 6  條第 1  項第 4
    款之圖利罪及刑法第 213  條之公務員登載不實罪，並依刑
    法第 55 條之規定，從一重之圖利罪判處被付懲戒人有期徒
    刑 2  年 7  月，褫奪公權 3  年，因認被付懲戒人有公務
    員懲戒法第 2  條之違法失職情事，移送審議到會。
    惟查該案經被付懲戒人上訴後，終經臺灣高等法院花蓮分院
    以 100  年度重上更（七）字第 29 號刑事判決，撤銷第一
    審不當之有罪判決，改判被付懲戒人無罪，並確定在案。其
    判決被付懲戒人無罪之理由略謂：
（一）本件並非無預算發包之工程：
      1.據臺東縣政府 88 年 7  月 8  日（88）府農土字第
        050839  號函稱：原判決附表所載 38 件工程，其中編
        號第 3.8.17.18.19.26  號 6  件工程，確有編列預算
        及核准；其餘 32 件工程由臺東縣政府轉撥 83 年度省
        府補助長濱鄉公所基本建設款計新臺幣（下同）1,700
        萬元辦理等語在卷明確。
      2.被告江世崇於臺東縣調查站供稱：「…鄭勤榮表示有 1
        千多萬元（詳細金額記不清楚）自主財源可以運用，所
        以我才決定發包這 38 件工程。」等語。
      3.被告江世崇、林錦宏、高學良等人於本院前審亦辯稱：
        上開其餘 32 件工程，已編列預算並核准，由臺東縣政
        府轉撥 83 年度省府補助長濱鄉公所基本建設款 1,700
        萬元辦理等語，此有臺東縣政府財政課財務股發文登錄
        簿、長濱鄉公所收入登記簿在卷可證，而上開基本建設
        款 1,700  萬元，業經長濱鄉編入 83 會計年度地方總
        預算，並於 82 年 5  月 8  日以東長鄉主字第 3223
        號函送該鄉代表會第 14 屆第 6  次定期大會審查決議
        通過，此有該鄉 83 會計年度地方總預算書暨所提收發
        文登記簿及歲入項目說明與預算明細表各件在卷可按。
      4.則上開由臺東縣政府轉撥 83 年度省府補助基本建設款
        1,700 萬元，既編入長濱鄉公所 83 會計年度（即自
        82  年 7  月 1  日起至 83 年 6  月 30 日止）一般
        補助收入之預算，並經長濱鄉代表會審查決議通過，而
        得為長濱鄉公所自由運用之經費，被告江世崇依此經費
        發包附表所示 38 件工程，即難指為違法，公訴人認被
        告邱繼興與江世崇、林錦宏、高學良明知未編列預算發
        包，而違反預算法第 23 條之規定，共同圖利廠商，尚
        嫌無據。
（二）關於借牌圍標部分：
      訊據被告邱繼興否認知悉借牌圍標，辯稱：林錦宏並未告
      訴伊中城部落排水溝改善工程（附表編號 11 ）、樟原南
      溪產道排水溝工程（附表編號 12 ）、崎腳二號產道改善
      工程（附表編號 24 ），是先施工後發包等語。公訴人認
      其知悉圍標，係以被告林錦宏在調查局陳述「有告訴邱繼
      興該 3  件工程情形，經其同意而發包」及被告邱繼興在
      請款單蓋章同意付款為據。然共犯之自白，不得作為有罪
      判決之唯一證據，仍應調查其他必要之證據，以察其是否
      與事實相符，刑事訴訟法第 156  條第 2  項定有明文。
      經查被告林錦宏於調查局指稱有向被告邱繼興報告上開 3
      件工程已先施工，經其同意而發包云云之供述，對被告邱
      繼興而言，係屬被告以外之人於審判外之陳述，為傳聞證
      據，並無證據能力，而證人邱貴花、陳錦豐所述編號 11
      、12  之工程、證人林火權所述編號 24 之工程均是與被
      告林錦宏接洽，始終未曾提及被告邱繼興；證人陳阿美等
      廠商所述指定廠商乙事亦未言及與被告邱繼興有何關連，
      此外，卷內尚無其他證據可資佐證被告邱繼興確實知悉上
      情，何況被告林錦宏嗣後則證稱是先發包再施工等語，則
      本件尚無明確之證據證明被告邱繼興知悉圍標情事。至於
      在請款書上蓋章同意付款乙節，係工程完工後結算之必要
      行為，亦難以此反推其於發包前即知悉圍標情事，公訴人
      此部分舉證尚屬不足，難認被告邱繼興與被告江世崇、林
      錦宏、高學良有共同圖利廠商之行為。
（三）是否涉犯公務員登載不實罪：
      1.訊據被告邱繼興亦否認涉有公訴意旨所指上開（二）之
        犯行，辯稱：「28  日那天我並不在場，後來隔了幾日
        （1 天或 2  天）以後，林錦宏將比價紀錄表及發包會
        議紀錄放在我桌上，我當時並沒有看清楚，只有先蓋了
        1 件公文，後來發現我當日沒有列席，所以後面的 22
        件我都沒有蓋，那 1  件應該要塗掉，但是我並沒有塗
        掉。」等語。經查 83 年 2  月 28 日所發包之工程，
        被告邱繼興除在「移民部落賴金田宅旁擋土牆工程」（
        附表編號 10 ）之比價紀錄表簽章外，依卷附其餘工程
        之比價紀錄表均未發現曾經被告邱繼興簽章，有比價紀
        錄表附卷可按，則倘被告有登載不實之犯意，何以只在
        該件工程上簽章，而置其餘工程於不顧？足見其辯稱是
        未看清楚而誤蓋，其發現有疑之後，其餘比價紀錄表則
        未蓋章，然未將誤蓋部分塗去乙節，尚未悖於常情，堪
        可採信，公訴人認其有在 23 件工程之比價紀錄表為虛
        偽登載云云，即乏依據。
      2.按被告之自白，不得作為有罪判決之唯一證據，仍應調
        查其他必要之證據，以察其是否與事實相符，刑事訴訟
        法第 156  條第 2  項定有明文。訊之被告邱繼興亦否
        認涉有公訴意旨所指上開（三）之犯行，辯稱：有列席
        參加比價，亦有至工程現場驗收等語。公訴人認被告邱
        繼興涉有上開犯行，係以其於調查局自白為唯一依據，
        惟附表編號 11 工程部分，被告邱繼興於偵查中已改口
        稱有列席，自難以其有瑕疵而無其他佐證之自白論罪。
        至附表編號 8、12、24  工程之部分，雖然被告在上開
        3 件工程之「工程竣工請驗表」、「營繕工程結算驗收
        證明書」之驗收欄、單位主管欄、驗收意見欄簽章，惟
        在驗收證明書上簽章，僅能證明有簽章之事實，無從據
        為被告未到場驗收之證明，此外，又無其他證據可證其
        有登載不實之犯行，公訴人就被告邱繼興此部分之指控
        ，亦乏證據。
    凡此有上開刑事判決正本在卷可稽。查本件移送意旨所指被
    付懲戒人違失事實，係引用臺灣臺東地方法院刑事判決之事
    實，而該判決所認定之事實及相關證據，既為臺灣高等法院
    花蓮分院確定判決所不採，因此除前述認定被付懲戒人應負
    違失責任之部分外，其餘既乏證據證明被付懲戒人另有移送
    意旨所載之違失情事，自難據此課以違失咎責，併此敘明。
據上論結，被付懲戒人邱繼興有公務員懲戒法第 2  條第 1、2
款情事，應受懲戒，爰依同法第 24 條前段、第 9  條第 1  項
第 5  款及第 15 條議決如主文。
中    華    民    國   100    年    9     月    30    日
                    公務員懲戒委員會
                          主席委員長  謝  文  定
                              委  員  朱  瓊  華
                              委  員  洪  政  雄
                              委  員  林  開  任
                              委  員  許  國  宏
                              委  員  張  連  財
                              委  員  林  堭  儀
                              委  員  楊  隆  順
                              委  員  黃  水  通
                              委  員  沈  守  敬
                              委  員  彭  鳳  至
以上正本證明與原本無異。
中    華    民    國   100    年    10    月    3     日
                              書記官  黃  紋  麗
附表：
┌─┬──┬────┬────┬──┬───┬────┐
│編│開標│工程名稱│借牌參加│得標│借牌  │得標金額│
│號│日期│        │比價廠商│廠商│施作者│（工程款│
│  │    │        │        │    │      │：新臺幣│
│  │    │        │        │    │      │元）    │
├─┼──┼────┼────┼──┼───┼────┤
│1 │83.1│白桑安活│順聯公司│順聯│陳阿美│305,000 │
│  │.7  │動中心廣│裕建土木│公司│      │        │
│  │    │場工程  │        │    │      │        │
├─┼──┼────┼────┼──┼───┼────┤
│2 │83.2│樟原村大│順聯公司│順聯│陳阿美│485,000 │
│  │.28 │峰峰排水│天祥公司│公司│      │        │
│  │    │溝改善工│        │    │      │        │
│  │    │程      │        │    │      │        │
├─┼──┼────┼────┼──┼───┼────┤
│3 │83.2│南竹湖社│順聯公司│順聯│陳阿美│95,000  │
│  │.28 │區精神堡│天祥公司│公司│      │        │
│  │    │壘工程  │        │    │      │        │
├─┼──┼────┼────┼──┼───┼────┤
│4 │83.2│三間三號│順聯公司│順聯│陳阿美│230,000 │
│  │.28 │農路駁崁│天祥公司│公司│      │        │
│  │    │新建工程│        │    │      │        │
├─┼──┼────┼────┼──┼───┼────┤
│5 │83.2│齒草埔產│順聯公司│順聯│陳阿美│325,000 │
│  │.28 │道支線改│天祥公司│公司│      │        │
│  │    │善工程  │        │    │      │        │
├─┼──┼────┼────┼──┼───┼────┤
│6 │83.1│移民產道│玉竣公司│玉竣│連伯仲│445,000 │
│  │.7  │往關秋成│裕建土木│公司│      │        │
│  │    │宅農路改│        │    │      │        │
│  │    │善工程  │        │    │      │        │
├─┼──┼────┼────┼──┼───┼────┤
│7 │83.1│竹湖農路│裕建土木│裕建│連伯仲│142,500 │
│  │.7  │支線改善│宏聯土木│土木│      │        │
│  │    │工程（北│        │    │      │        │
│  │    │）      │        │    │      │        │
├─┼──┼────┼────┼──┼───┼────┤
│8 │83.2│大俱來通│裕建土木│裕建│連伯仲│230,000 │
│  │.17 │往海邊道│宏聯土木│土木│      │        │
│  │    │路改善工│        │    │      │        │
│  │    │程      │        │    │      │        │
├─┼──┼────┼────┼──┼───┼────┤
│9 │83.2│竹湖農路│裕建土木│裕建│連伯仲│695,000 │
│  │.19 │支線改善│玉竣公司│土木│      │        │
│  │    │工程    │        │    │      │        │
├─┼──┼────┼────┼──┼───┼────┤
│10│83.2│移民部落│裕建土木│裕建│連伯仲│280,000 │
│  │.28 │賴金田宅│玉竣公司│土木│      │        │
│  │    │旁擋土牆│        │    │      │        │
│  │    │工程    │        │    │      │        │
├─┼──┼────┼────┼──┼───┼────┤
│11│83.1│中城部落│和興土木│和興│陳錦豐│55,000  │
│  │.10 │排水溝改│眾觀土木│土木│      │        │
│  │    │善工程  │        │    │      │        │
├─┼──┼────┼────┼──┼───┼────┤
│12│83.1│樟原南溪│和興土木│和興│陳錦豐│235,000 │
│  │.10 │產道排水│眾觀土木│土木│      │        │
│  │    │溝工程  │        │    │      │        │
├─┼──┼────┼────┼──┼───┼────┤
│13│83.2│樟原九孔│和興土木│和興│陳錦豐│475,000 │
│  │.28 │養殖場水│眾觀土木│土木│      │        │
│  │    │泥路面工│        │    │      │        │
│  │    │程      │        │    │      │        │
├─┼──┼────┼────┼──┼───┼────┤
│14│83.2│忠勇上田│逸林公司│逸林│鄒榮增│395,000 │
│  │.25 │組二號產│宏祥公司│公司│      │        │
│  │    │道工程  │        │    │      │        │
├─┼──┼────┼────┼──┼───┼────┤
│15│83.2│南溪簡易│宏祥公司│宏祥│鄒榮增│565,000 │
│  │.28 │自來水塔│彥豪公司│公司│      │        │
│  │    │新建工程│        │    │      │        │
├─┼──┼────┼────┼──┼───┼────┤
│16│83.2│南溪十六│宏祥公司│宏祥│鄒榮增│295,000 │
│  │.26 │鄰許春有│彥豪公司│公司│      │        │
│  │    │宅旁駁崁│        │    │      │        │
│  │    │工程    │        │    │      │        │
├─┼──┼────┼────┼──┼───┼────┤
│17│83.2│南溪十七│宏祥公司│宏祥│鄒榮增│405,000 │
│  │.26 │鄰往林鳳│彥豪公司│公司│      │        │
│  │    │雄宅前產│        │    │      │        │
│  │    │道工程  │        │    │      │        │
├─┼──┼────┼────┼──┼───┼────┤
│18│83.2│南溪二十│宏祥公司│宏祥│鄒榮增│440,000 │
│  │.26 │鄰支線農│彥豪公司│公司│      │        │
│  │    │路改善工│        │    │      │        │
│  │    │程      │        │    │      │        │
├─┼──┼────┼────┼──┼───┼────┤
│19│83.2│南溪二十│宏祥公司│宏祥│鄒榮增│795,000 │
│  │.28 │鄰農路改│彥豪公司│公司│      │        │
│  │    │善工程  │        │    │      │        │
├─┼──┼────┼────┼──┼───┼────┤
│20│83.2│中溪道路│宏祥公司│宏祥│鄒榮增│648,000 │
│  │.28 │支線改善│彥豪公司│公司│      │        │
│  │    │工程    │        │    │      │        │
├─┼──┼────┼────┼──┼───┼────┤
│21│83.2│南北溪產│宏祥公司│宏祥│鄒榮增│485,000 │
│  │.28 │道支線改│彥豪公司│公司│      │        │
│  │    │善工程  │        │    │      │        │
├─┼──┼────┼────┼──┼───┼────┤
│22│83.2│南竹湖農│宏祥公司│宏祥│鄒榮增│390,000 │
│  │.28 │路改善工│彥豪公司│公司│      │        │
│  │    │程      │        │    │      │        │
├─┼──┼────┼────┼──┼───┼────┤
│23│83.2│長濱公園│宏祥公司│宏祥│鄒榮增│1,415,00│
│  │.28 │公共設施│彥豪公司│公司│      │0       │
│  │    │擋土牆工│        │    │      │        │
│  │    │程      │        │    │      │        │
├─┼──┼────┼────┼──┼───┼────┤
│24│83.2│崎腳二號│上和公司│上和│林火權│685,000 │
│  │.19 │產道改善│竣楙公司│公司│      │        │
│  │    │工程    │        │    │      │        │
├─┼──┼────┼────┼──┼───┼────┤
│25│83.2│雷達站旁│上和公司│上和│林火權│1,310,00│
│  │.19 │農路支線│竣楙公司│公司│      │0       │
│  │    │改善工程│        │    │      │        │
├─┼──┼────┼────┼──┼───┼────┤
│26│83.2│八仙洞西│上和公司│上和│林火權│135,000 │
│  │.28 │側排水溝│竣楙公司│公司│      │        │
│  │    │改善工程│        │    │      │        │
├─┼──┼────┼────┼──┼───┼────┤
│27│83.2│樟原國小│上和公司│上和│林火權│245,000 │
│  │.28 │南側排水│竣楙公司│公司│      │        │
│  │    │溝改善工│        │    │      │        │
│  │    │程      │        │    │      │        │
├─┼──┼────┼────┼──┼───┼────┤
│28│83.2│忠勇村辦│上和公司│上和│黃金星│376,000 │
│  │.19 │公處廁所│竣楙公司│公司│      │        │
│  │    │廣場整建│        │    │      │        │
│  │    │工程    │        │    │      │        │
├─┼──┼────┼────┼──┼───┼────┤
│29│83.2│大俱來產│上和公司│上和│簡清木│400,000 │
│  │.19 │道南支線│竣楙公司│公司│      │        │
│  │    │改善工程│        │    │      │        │
├─┼──┼────┼────┼──┼───┼────┤
│30│83.2│北溪農路│上和公司│上和│簡清木│485,000 │
│  │.28 │支線改善│竣楙公司│公司│      │        │
│  │    │工程    │        │    │      │        │
├─┼──┼────┼────┼──┼───┼────┤
│31│83.2│大俱來社│上和公司│上和│邱金水│160,000 │
│  │.28 │區公墓蓄│竣楙公司│公司│      │        │
│  │    │水池工程│        │    │      │        │
├─┼──┼────┼────┼──┼───┼────┤
│32│83.2│樟原社區│上和公司│上和│邱金水│160,000 │
│  │.28 │公墓蓄水│竣楙公司│公司│      │        │
│  │    │池工程  │        │    │      │        │
├─┼──┼────┼────┼──┼───┼────┤
│33│83.2│長光社區│上和公司│上和│邱金水│160,000 │
│  │.28 │公墓蓄水│竣楙公司│公司│      │        │
│  │    │池工程  │        │    │      │        │
├─┼──┼────┼────┼──┼───┼────┤
│34│83.2│真柄社區│上和公司│上和│邱金水│160,000 │
│  │.28 │公墓蓄水│竣楙公司│公司│      │        │
│  │    │池工程  │        │    │      │        │
├─┼──┼────┼────┼──┼───┼────┤
│35│83.2│永福社區│上和公司│上和│邱金水│160,000 │
│  │.28 │公墓蓄水│逸林公司│公司│      │        │
│  │    │池工程  │        │    │      │        │
├─┼──┼────┼────┼──┼───┼────┤
│36│83.2│忠勇芹蕉│逸林公司│逸林│朱進成│810,000 │
│  │.28 │山農路  │蒸盛公司│公司│      │        │
│  │    │PC  路面│        │    │      │        │
│  │    │工程    │        │    │      │        │
├─┼──┼────┼────┼──┼───┼────┤
│37│83.2│草楠道路│逸林公司│逸林│朱進成│486,000 │
│  │.28 │後段改善│蒸盛公司│公司│      │        │
│  │    │工程    │        │    │      │        │
├─┼──┼────┼────┼──┼───┼────┤
│38│83.2│草楠道路│逸林公司│逸林│朱進成│475,000 │
│  │.28 │支線改善│蒸盛公司│公司│      │        │
│  │    │工程    │        │    │      │        │
└─┴──┴────┴────┴──┴───┴────┘